【裁判字號】    92,易,535
【裁判日期】    920310
【裁判案由】    竊盜
【裁判全文】
臺灣臺中地方法院刑事判決                          九十二年度易字第五三五號
    公  訴  人  臺灣臺中地方法院檢察署檢察官
    被      告  甲○○
右列被告因竊盜案件，經檢察官聲請簡易判決處刑（九十一年度偵字第二三六三五號
），本院豐原簡易庭認不宜以簡易判決處刑，簽移由普通庭依通常程序審理（九十二
年度豐簡字第五三號）及移
度偵字第五九號），本院判決如左：
    主  文
甲○○連續竊盜，處有期徒刑伍月，如易科罰金，以佰元折算壹日。緩刑貳年。
    事  實
一、甲○○因平日無正常之工作收入，又沉迷於網咖店，詎僅因缺錢花用，竟基於意
    圖為自己不法所有之概括犯意，先於民國九十一年十月九日晚間十時三十分許，
    佯裝在臺中縣豐原市○○里○○○街社皮公園內之籃球場看球，伺機尋找下手之
    目標，嗣趁四處無人注意及江東陽、丁○○、戊○○、藍于婷、乙○○等人下場
    打球之際，以徒手之方式下手竊取籃球架上所掛放之黑色腰包一個【該腰包係屬
    丁○○所有，另腰包內尚有丁○○所有之現金新臺幣（下同）一千元；屬乙○○
    所有之ＭＯＴＯＲＯＬＡ牌Ｔ一九一型行動電話一具、現金三百元、筆記本一本
    ；分屬戊○○、藍于婷所有之國際牌ＧＤ七五型之行動電話共二具】，得手後迅
    即離開現場，並於九十一年十月十日下午三時許，持所竊得之ＭＯＴＯＲＯＬＡ
    牌Ｔ一九一型行動電話一具及國際牌ＧＤ七五型行動電話一具，至臺中縣潭子鄉
    ○○路○段三之十號，轉賣予不知情之震旦流通通訊行之負責人張家修，現金則
    花用一空，腰包、筆記本另丟棄在臺中縣境內某不詳之地點，另一具國際牌ＧＤ
    七五型之行動電話一具，則在臺中縣豐原市○○街上「波波網網咖店」內遺失。
    迨於九十一年十一月二日下午六時五十分許，適甲○○在上開臺中縣豐原市○○
    里○○○街社皮公園內之籃球場打球之際，遭戊○○發現後報警查獲（甲○○係
    函送偵辦，並未隨案移送）。後甲○○又於九十一年十一月二十七日下午五時十
    分許（公訴人誤認為二十二日下午五時許），適騎乘腳踏車途經臺中縣豐原市○○路○段三四五號，見賴惠琴所有車牌號碼為ＥＸＢ－二二三號平日由丙○○管
    理使用之輕型機車一部停於該處，且四週又無人看管，乃在該機車旁停下，並以
    徒手之方式，伸手翻取置物箱內之物品，欲找尋有無皮包可供竊取，莫約四、五
    分鐘後，因尚未尋獲有價值之物，旋即被下班路過之警員施金利發現將其逮捕後
    報警處理，始未得逞。
二、案經臺中縣警察局豐原分局報請臺灣臺中地方法院檢察署檢察官偵查後聲請以簡
    易判決處刑及移送併案審理。
    理  由
一、右揭事實，業據被告甲○○於本院審理時均坦承不諱，核與被害人丁○○、戊○○、乙○○等人於警、偵訊中及被害人丙○○於警訊中所指述之失竊情節相符，
    並經證人即震旦流通通訊行負責人張家修於警、偵訊中；證人即現場發現被告者
    江東陽、施金利二人於警訊中證述屬實，復有照片四幀附卷可稽，足認被告所為
    之自白核與事實相符，堪予採信。且被告於本院審理時亦坦承其行竊之目的係為
    供賣掉得款花用等語（詳見本院九十二年二月二十四日審判筆錄），顯見被告有
    為自己不法所有之意圖甚明，本件事證明確，被告犯行洵堪認定。
二、按竊盜行為之著手，係以已否開始財物之搜尋為要件，本件被告甲○○既已伸手
    翻取車牌號碼ＥＸＢ－二二三號輕型機車之置物箱，顯屬已開始為財物之搜尋，
    自係已著手於竊盜行為之實行無誤（最高法院八十五年度台非字第一一六號刑事
    判決意旨參照）。故核被告甲○○所為，係犯刑法第三百二十條第一項之普通竊
    盜罪（指九十一年十月九日晚間十時三十分許在臺中縣豐原市○○里○○○街社
    皮公園內之籃球場竊盜部分）及同條第三項、第一項之普通竊盜未遂罪（指九十
    一年十一月二十七日下午五時十分許竊取車牌照號碼ＥＸＢ－二二三號輕型機車
    置物箱內物品部分）。又公訴人雖未敘及被告於九十一年十月九日晚間十時三十
    分許，在臺中縣豐原市○○里○○○街社皮公園內之籃球場竊盜既遂之犯行（即
    移送併為審理之九十一年度偵字第二四四七二號、九十二年度偵字第五九號，此
    二併審案件均係同一事實），惟此部分與檢察官起訴部分，有連續犯裁判上一罪
    之關係，為起訴效力所及，本院自得併予審判，附此敘明。查被告以一竊盜行為
    同時竊得被害人丁○○、戊○○、藍于婷、乙○○等人之財物，係以一行為觸犯
    數個普通竊盜罪名，係屬同種之想像競合，應依刑法第五十五條之規定論處以普
    通竊盜罪。又查被告先後一次竊盜既遂及一次竊盜未遂之犯行，時間緊接，所犯
    構成要件相同，顯係基於概括犯意反覆為之，應依刑法第五十六條連續犯之規定
    ，論以一普通竊盜既遂罪，並加重其刑。爰審酌被告之平日素行、犯罪之動機與
    目的係為圖一己之私利、方法、所竊得財物之價值、行竊次數、所生危害及犯罪
    後坦承犯行態度尚屬良好且亦與被害人丁○○、戊○○、藍于婷、乙○○等人達
    成和解（詳見臺灣臺中地方法院檢察署九十二年度偵字第五九號偵查卷附和解書
    三紙及九十二年一月二十二日檢察官訊問筆錄）等一切情狀，量處如主文所示之
    刑，並諭知易科罰金之折算標準，以示懲儆。末查被告前未曾受有期徒刑以上刑
    之宣告，有臺灣臺中地方法院檢察署刑案資料查註紀錄表、臺灣高等法院被告全
    國前案紀錄表各一份在卷可稽，其偶因一時失慮致罹本件刑典，經此偵審科刑之
    教訓後，當知所警惕，而無再犯之虞，本院認被告甲○○所宣告之刑，以暫不執
    行為適當，故爰諭知緩刑二年，以啟自新。
據上論斷，應依刑事訴訟法第四百五十二條、第二百九十九條第一項前段，刑法第五
十六條、第三百二十條第一項、第五十五條、第四十一條第一項前段、第七十四條第
一款，罰金罰鍰提高標準條例第一條前段、第二條，判決如主文。
本案經檢察官簡豐年到庭執行職務。
中      華      民      國      九十二      年      三      月    十    日
                                    臺灣臺中地方法院刑事第六庭
                                        法  官  許  旭  聖
右正本證明與原本無異。
如不服本判決，應於判決送達後十日內向本院提出上訴狀（須附繕本），上訴於
臺灣高等法院臺中分院。
                                        書記官
中      華      民      國      九十二      年      三      月    十    日
附錄本案論罪科刑法條：
刑法第三百二十條第一項：
意圖為自己或第三人不法之所有，而竊取他人之動產者，為竊盜罪，處五年以下有期
徒刑、拘役或五百元以下罰金（罰金數額已提高為十倍）。


司法院資訊處製作；財團法人民間司法改革基金會備份。
